de: Eigenschaften des Geschirrspülmittels: Antibakteriell; Biologisch abbaubar; Chlorfrei; Konzentrierte Formel; Dermatologisch getestet; Umweltfreundlich; Frei von Duftstoffen; Hypoallergen; Ungiftig; Phosphatfrei; Auf pflanzlicher Basis; Biologisch abbaubar; Streifenfreier Glanz; Ultrakonzentriert; Vegan; Sonstiges
cs: Vlastnosti prostředku na mytí nádobí: Antibakteriální; Biologicky rozložitelné; Bez chlóru; Koncentrované složení; Dermatologicky testováno; Ekologicky šetrné; Bez vůně; Hypoalergenní; Netoxické; Bez fosfátů; Na rostlinné bázi; Šetrné k čističkám odpadních vod; Lesk bez šmouh; Ultra koncentrovaný; Veganské; Jiné
tr: Bulaşık deterjanı özellikleri: Antibakteriyel; Biyoçözünür; Klor içermez; Konsantre formül; Dermatologlar tarafından test edildi; Çevre dostu; Kokusuz; Hipoalerjenik; Toksik değil; Fosfat içermez; Bitki bazlı; Septik sistem güvenli; İz bırakmayan parlaklık; Ultra konsantre; Vegan; Diğer
ko: 식기 세제 특징: 항균; 생분해성; 무염소; 농축 음료; 피부과 테스트 완료; 친환경; 무향; 저자극성; 무독성; 인산염 없음; 식물 기반; 정화조에 안전함; 자국 없이 반짝임; 초고농축; 비건; 기타
vi: Tính năng nước rửa chén: Kháng khuẩn; Phân hủy sinh học; Không có clo; Công thức đậm đặc; Đã thử nghiệm da liễu; Thân thiện với môi trường; Không hương liệu; Không làm dị ứng; Không độc hại; Không chứa phốt phát; Có nguồn gốc thực vật; An toàn cho bể phốt; Độ bóng không để lại vệt; Siêu đậm đặc; Vegan; Khác
fr: Propriétés du produit vaisselle: Antibactérien; Biodégradable; Sans chlore; Formule concentrée; Testé dermatologiquement; Respectueux de l’environnement; Sans parfum; Hypoallergénique; Non toxique; Sans phosphate; À base de plantes; Compatible fosses septiques; Brillance sans traces; Ultra concentré; Vegan; Autre
ru: Характеристики средства для мытья посуды: Антибактериальное; Биоразлагаемое; Без хлора; Концентрированная формула; Протестировано дерматологами; Экологичное; Без отдушек; Гипоаллергенное; Нетоксичное; Без фосфатов; На растительной основе; Безопасно для септика; Блеск без разводов; Сверхконцентрированный; Веганское; Другое
sv: Diskmedelsfunktioner: Antibakteriell; Biologiskt nedbrytbar; Klorfri; Koncentrerad formula; Dermatologiskt testad; Miljövänlig; Doftfri; Hypoallergen; Giftfri; Fosfatfri; Växtbaserad; Septisk kassaskåp; Ränderfri glans; Ultrakoncentrerad; Vegan; Övrigt
nb: Oppvaskmiddelets funksjoner: Antibakteriell; Biologisk nedbrytbar; Klorfri; Konsentrert drikk; Hudlegetestet; Miljøvennlig; Duftfri; Hypoallergenisk; Ikke-giftig; Fosfatfri; Plantebasert; Septisk safe; Stripefri glans; Ultrakonsentrert; Vegan; Annet
sl-SI: Značilnosti detergenta za pomivanje posode: Antibakterijsko; Biorazgradljivo; Brez klora; Koncentrirana formula; Dermatološko testirano; Okolju prijazno; Neodišavljen; Hipoalergensko; Nestrupeno; Brez fosfatov; Na rastlinski osnovi; Septična varnost; Sijaj brez lis; Ultra koncentrirano; Vegansko; Druga
zh-CN: 洗洁精特性: 抗菌; 可生物降解; 不含氯; 浓缩配方; 经皮肤科医生测试; 环保; 不含香精; 低致敏性; 无毒; 不含磷; 植物基; 化粪池安全; 无痕亮洁; 超浓缩; 纯素配方; 其他
en: Dish detergent features: Antibacterial; Biodegradable; Chlorine-free; Concentrated formula; Dermatologist tested; Eco-friendly; Fragrance-free; Hypoallergenic; Non-toxic; Phosphate-free; Plant-based; Septic safe; Streak-free shine; Ultra concentrated; Vegan; Other
lt-LT: Indų ploviklio savybės: Antibakterinis; Biologiškai skaidus; Be chloro; Koncentruota formulė; Patikrintas dermatologų; Ekologiškas; Be kvapiklių; Hipoalerginis; Netoksiškas; Be fosfatų; Augalinės kilmės; Saugus septinėms sistemoms; Blizgesys be dryžių; Itin koncentruotas; Veganiškas; Kita
ro-RO: Caracteristicile detergentului de vase: Antibacterian; Biodegradabil; Fără clor; Formulă concentrată; Testat dermatologic; Ecologic; Fără parfum; Hipoalergenic; Netoxic; Fără fosfați; Pe bază de plante; Sigur pentru fosă septică; Strălucire fără urme; Ultra concentrat; Vegan; Altele
th: คุณสมบัติของน้ำยาล้างจาน: ต้านแบคทีเรีย; ย่อยสลายได้ทางชีวภาพ; ปราศจากคลอรีน; สูตรเข้มข้น; ผ่านการทดสอบโดยแพทย์ผิวหนัง; เป็นมิตรต่อสิ่งแวดล้อม; ปราศจากน้ำหอม; สูตรลดการเกิดอาการแพ้; ปลอดสารพิษ; ปราศจากฟอสเฟต; เนื้อทำจากพืช; ปลอดภัยต่อระบบบำบัดน้ำเสีย; เงางามไร้คราบ; เข้มข้นเป็นพิเศษ; วีแกน; อื่นๆ
hr-HR: Značajke deterdženta: Antibakterijsko; Biorazgradivo; Bez klora; Koncentrirana formula; Dermatološki testirano; Ekološki prihvatljivo; Bez mirisa; Hipoalergeno; Netoksično; Bez fosfata; Na biljnoj bazi; Sigurno za septičke jame; Sjaj bez tragova; Ultra koncentrirano; Vegansko; Ostalo
hu: A mosogatószer tulajdonságai: Antibakteriális; Biológiailag lebomló; Klórmentes; Koncentrált készítmény; Bőrgyógyászok által tesztelt; Környezetbarát; Illatanyagmentes; Hipoallergén; Nem mérgező; Foszfátmentes; Növényi alapú; Antiszeptikus; Csíkmentes ragyogás; Extra erősségű; Vegán; Egyéb
es: Características del detergente para platos: Antibacteriano; Biodegradable; Libre de cloro; Fórmula concentrada; Probado por dermatólogos; Producto ecológico; Sin fragancia; Hipoalergénico; No tóxico; Sin fosfatos; De origen vegetal; Apto para sistemas sépticos; Brillo sin vetas; Ultra concentrado; Vegano; Otros
bg-BG: Характеристики на препарата за съдове: Антибактериално; Биоразградимо; Без хлор; Концентрирана формула; Тествано от дерматолог; Екологично; Без аромат; Хипоалергенно; Нетоксично; Без фосфати; На растителна основа; Безопасен за септични ями; Блясък без следи; Ултра концентрирано; Веган; Друго
zh-TW: 洗碗精功能: 抗菌; 可生物降解; 無氯; 濃縮配方; 經皮膚科醫師測試; 環保; 無香; 低過敏性; 無毒; 無磷; 植物性; 可入化糞池; 無痕光澤; 超濃縮; 素食; 其他
pl: Funkcje detergentu do naczyń: Antybakteryjne; Biodegradowalne; Bez chloru; Skoncentrowana formuła; Testowane dermatologicznie; Ekologiczne; Bezzapachowe; Hipoalergiczne; Nietoksyczne; Bez fosforanów; Na bazie roślin; Bezpieczny dla szamb; Połysk bez smug; Ultrakoncentrat; Wegańskie; Pozostałe
fi: Astianpesuaineen ominaisuudet: Antibakteerinen; Biohajoava; Klooriton; Tiivistetty muoto; Ihotautilääkärin testaama; Ympäristöystävällinen; Tuoksuton; Hypoallergeeninen; Myrkytön; Fosfaatiton; Kasvipohjainen; Tulehdusvaaraton; Rannuton kiilto; Vahva tiiviste; Vegaaninen; Muu
nl: Kenmerken van afwasmiddel: Antibacterieel; Biologisch afbreekbaar; Chloorvrij; Geconcentreerde formule; Dermatologisch getest; Milieuvriendelijk; Geurloos; Hypoallergeen; Niet-giftig; Fosfaatvrij; Plantaardig; Septiekveilig; Streepvrije glans; Ultra geconcentreerd; Vegan; Overig
sk-SK: Vlastnosti umývacieho prostriedku na riad: Antibakteriálny; Biologicky rozložiteľný; Bez chlóru; Koncentrovaný vzorec; Dermatologicky testované; Ekologický; Bez zápachu; Hypoalergénny; Netoxický; Bez fosfátov; Rastlinný; Bezpečný pre septik; Lesk bez šmúh; Ultra koncentrovaný; Vegánsky; Iné
pt-PT: Características do detergente para a louça: Antibacteriano; Biodegradável; Sem cloro; Fórmula concentrada; Testado dermatologicamente; Ecológico; Sem perfume; Hipoalergénico; Não tóxico; Sem fosfato; À base de plantas; Seguro para fossas sépticas; Brilho sem marcas; Ultraconcentrado; Vegano; Outro
pt-BR: Características do detergente para louça: Antibacteriano; Biodegradáveis; Sem cloro; Fórmula concentrada; Dermatologicamente testado; Ecológico; Sem fragrância; Hipoalergênico; Não tóxico; Sem fosfato; À base de plantas; Seguro para fossas sépticas; Brilho sem manchas; Ultraconcentrado; Vegano; Outro
ja: 食器用洗剤の特徴: 抗菌; 生分解性; 塩素不使用; 濃縮; 皮膚科医によるテスト済み; 環境に優しい; 無香; 低刺激性; 無毒; リン酸不使用; 植物由来; 浄化槽対応; 跡の残らない輝き; 超濃縮; ビーガン; その他
el: Χαρακτηριστικά απορρυπαντικού πιάτων: Αντιβακτηριδιακό; Βιοδιασπώμενο; Χωρίς χλώριο; Συμπυκνωμένη σύνθεση; Δερματολογικά ελεγμένο; Φιλικό προς το περιβάλλον; Χωρίς αρωματικές ουσίες; Υποαλλεργικό; Μη τοξικό; Χωρίς φωσφορικά άλατα; Φυτικής προέλευσης; Ασφαλές για σηπτικές δεξαμενές; Λάμψη χωρίς ραβδώσεις; Υπερσυμπυκνωμένο; Βίγκαν; Άλλο
it: Caratteristiche del detersivo per piatti: Antibatterico; Biodegradabile; Chlorine-free; Formula concentrata; Dermatologicamente testato; Ecologico; Senza profumo; Ipoallergenico; Non tossico; Senza fosfati; A base vegetale; Adatto alle fosse settiche; Lucentezza senza aloni; Ultra concentrato; Vegan; Altro
da: Opvaskemiddels egenskaber: Antibakteriel; Biologisk nedbrydeligt; Klorfri; Koncentreret formel; Dermatologisk testet; Miljøvenlig; Duftfri; Hypoallergenisk; Ikke-giftig; Fosfatfri; Plantebaseret; Septisk sikker; Stænkfri glans; Ultrakoncentreret; Vegansk; Andet